# 关联方认定问题

提问人：willadi 时间：2020-03-25 08:05:24
求助陈大师：某上市公司监事会主席A在外部公司 1 担任董事，那个是否可以认定外部公司 1 与上市公司构成关联方，上市公司可通过监事对外部公司 1 产生重大影响？

回答人：chenyiwei
从会计准则角度，上市公司和“外部公司1”同受该监事重大影响，不会仅仅因此而成为关联方；但从证券监管角度，这种情况属于关联方。外部公司 1 是上市公司的关联法人。